# 股权稀释（母公司部分实缴）

提问人：c123456cccc 时间：2021-03-05 08:05:04
老师您好，请教您一个问题
背景：
A公司设立子公司100%持股，注册资本 1000 万，实缴入资 500 万。年中少数股东入资，占股30%，少数股东实缴 1000 万（其中实收资本 300万，资本公积-资本溢价 700 万） 。期末子公司实收资本 400 万，资本公积 700 万，未分配利润-200万。母公司按照增资前的持股比例计算的享有的子公司账面净资产的份额与按照增资后持股比例计算的金额的差额计入资本公积，资本公积不足冲减的，调整留存收益
请问：（ 1 ）少数股东增资后母公司持股比例是多少？是按照认缴的比例70%计算 还是实缴的比例 500/(500+300)=62.5%计算呢？
（ 2 ）合并报表上关于股权稀释的分录怎么做呢？

回答人：chenyiwei
此类问题首先要看子公司的股东协议或公司章程中对此如何约定。如有约定的，按约定处理；没有约定或约定不明确的，按《公司法》规定的实缴比例计算，或者基于谨慎原则，鉴于本期子公司处于亏损状态，故按照认缴比例确定应承担子公司亏损的份额。实收资本和资本公积一般按实缴出资比例确定各方应享有的份额。
在编制合并报表时，首先计算子公司于少数股东入资之日净资产中归属少数股东的份额，与少数股东出资额之间的差额调整合并报表层面的资本公积。